** sch_path: /foss/designs/icdec-biomedical-pmic/opamp_sementara/opamp/input-offset.sch
**.subckt opamp
x1 VDD OUT VIN OUT IBIAS VSS opamp
I0 VDD IBIAS 200u
V1 VDD VSS 2.5
V2 VIN VSS 3
V4 VSS GND 0
**** begin user architecture code

** opencircuitdesign pdks install
.lib /foss/pdks/sky130A/libs.tech/combined/sky130.lib.spice mc

** PEX NETLIST INCLUDE
.include ./opamp_pex.spice




.control
  set noaskquit
  set wr_vecnames
  set wr_singlescale

  let mc_runs = 100
  let run = 0
  let vcm_target = 1.25

  * --- INIT VECTOR (100 entries) ---
  compose vos_vec values 0 0 0 0 0 0 0 0 0 0 0 0 0 0 0 0 0 0 0 0 0 0 0 0 0 0 0 0 0 0 0 0 0 0 0 0 0 0 0 0 0 0 0 0 0 0 0 0 0 0 0 0 0 0 0 0 0 0 0 0 0 0 0 0 0 0 0 0 0 0 0 0 0 0 0 0 0 0 0 0 0 0 0 0 0 0 0 0 0 0 0 0 0 0 0 0 0 0 0 0

  dowhile run < mc_runs
    reset

    * FIX ERROR SETSEED: Hitung dulu di variabel luar
    let current_seed = run + 1
    setseed $&current_seed

    * Jalankan DC Sweep (V1 adalah source yang di-sweep)
    dc V2 1.24 1.26 0.05m

    * Ekstraksi nilai Vin saat crossing
    meas dc vin_at_vcm when v(out)=vcm_target

    * Hitung Vos dalam uV dan masukkan ke vector
    let vos_val = (vcm_target - vin_at_vcm) * 1e6
    let vos_vec[run] = vos_val

    echo Iteration: $&run | Vos: $&vos_val uV
    let run = run + 1
  end

  * =============================================================
  * RE-FIXED CSV OUTPUT BLOCK (INDEX EVALUATION)
  * =============================================================
  shell rm -f vos_naive_pex_results.csv
  shell echo run,vos_uv > vos_results.csv

  let i = 0
  dowhile i < mc_runs
    let tmp_vos = vos_vec[i]
    echo $&i, $&tmp_vos >> vos_results.csv
    let i = i + 1
  end

  echo ==========================================================
  echo SELESAI! Cek 'vos_naive_pex_results.csv' di folder lo sekarang.
  print mean(vos_vec) std(vos_vec)
  echo ==========================================================
.endc



**** end user architecture code
**.ends

.GLOBAL GND
.end
